【裁判字號】    99,訴,648
【裁判日期】    991101
【裁判案由】    違反毒品危害防制條例
【裁判全文】
臺灣雲林地方法院刑事判決               99年度訴字第648號
公  訴  人  臺灣雲林地方法院檢察署檢察官
被      告  甲○○（戶政事務所誤植為吳木揵）
上列被告因違反毒品危害防制條例案件，經檢察官提起公訴（
99年度毒偵字第1166號），被告於準備程序就被訴事實為有罪之
陳述，經本院合議庭裁定由受命法官獨任行簡式審判程序，判決
如下：
    主    文
甲○○施用第一級毒品，處有期徒刑捌月。
    犯罪事實
一、甲○○（即吳木揵，換發身分證時戶政事務所誤植為吳木揵
    ，迄未向戶政事務所申請更正）前：(一)於92年間因施用第一
    級毒品案件，經裁定送觀察、勒戒後，認無繼續施用毒品之
    傾向，於民國92年9 月5 日釋放，並由臺灣彰化地方法院檢
    察署檢察官於同日以92年度毒偵字第2144號為不起訴處分確
    定。(二)於5 年後之97年間再因施用第一級毒品案件，經裁定
    送觀察、勒戒後，認無繼續施用毒品之傾向，於97年11月21
    日釋放，並由臺灣雲林地方法院檢察署（下稱雲林地檢）檢
    察官於97年11月28日以97年度毒偵字第1539、1672號為不起
    訴處分確定。(三)因施用第一級毒品案件，經雲林地檢檢察官
    以98年度毒偵字第372 號為緩起訴處分確定，嗣經撤銷緩起
    訴處分，再經雲林地檢檢察官以98年度撤緩偵字第119 號為
    緩起訴處分確定，依原98年度毒偵字第372 號之緩起訴命令
    ，繼續完成戒癮治療，嗣又經撤銷緩起訴處分，經雲林地檢
    檢察官以99年度撤緩毒偵第22號提起公訴，並經本院以99年
    度訴字第408 號判決判處有期徒刑7 月在案。(四)因施用第一
    級毒品案件，經本院分別以99年度訴字第180 號、第311 號
    判決各判處有期徒刑7 月確定，於99年7 月21日入監服刑。
    詎其不知悔改，竟基於施用第一級毒品海洛因（下稱海洛因
    ）之犯意，於99年7 月1 日上午7 時許（起訴書誤載為99年
    6 月27日下午2 時許，經公訴人當庭更正），在其雲林縣臺
    西鄉○○村○○路52號住處，以將海洛因摻水混合後置於注
    射針筒內施打之方式，施用海洛因1 次。嗣於同日（99年7
    月1 日）下午5 時許，甲○○騎乘機車行經雲林縣麥寮鄉○
    ○村○○路與豐安路口時，因未戴安全帽為警攔檢，經查甲
    ○○為毒品列管人口，遂徵其同意帶返警局採尿送驗，檢出
    呈毒品嗎啡陽性反應，而悉上情。
二、案經雲林縣警察局臺西分局報告臺灣雲林地方法院檢察署檢
    察官偵查起訴。
    理  由
一、被告甲○○所犯係死刑、無期徒刑、最輕本刑為3 年以上有
    期徒刑以外之罪，其於準備程序就前揭被訴事實為有罪之陳
    述，經受命法官告知簡式審判程序之旨，並聽取其與公訴人
    之意見後，本院合議庭認無不得或不宜改依簡式審判程序進
    行之情事，依刑事訴訟法第273 條之1 第1 項、第284 條之
    1 規定，裁定由受命法官獨任進行簡式審判程序。
二、上揭犯罪事實，業據被告甲○○於本院審理時坦承不諱，而
    其於99年7 月1 日為警經其同意採集尿液，經送往正修科技
    大學超微量研究科技中心以氣相層析質譜儀GC/MS 檢驗尿液
    之結果，確呈毒品嗎啡陽性反應，此有正修科技大學超微量
    研究科技中心尿液檢驗報告、雲林縣警察局臺西分局委託檢
    驗尿液代號與真實姓名對照認證單暨對照表、毒品犯罪嫌疑
    人尿液採驗作業管制紀錄各1 紙在卷可憑（見警卷），足認
    被告前開自白與事證相符，應堪採信。再查，被告前因5 年
    後再犯施用毒品案件，經本院裁定送執行觀察、勒戒後，因
    認無繼續施用毒品之傾向，而於97年11月21日執行完畢，此
    有臺灣高等法院被告前案紀錄表1 份附卷可憑，故被告於受
    觀察、勒戒處分執行完畢並釋放後5 年內，再犯本案毒品危
    害防制條例第10條第1 項之罪，事證明確，被告犯行堪以認
    定，應依法論科。
三、查海洛因係毒品危害防制條例第2 條第2 項第1 款規定之第
    一級毒品。核被告所為，係犯毒品危害防制條例第10條第1
    項之施用第一級毒品罪。被告因施用第一級毒品而持有第一
    級毒品之低度行為，應為其施用之高度行為所吸收，不另論
    罪。爰審酌被告前有多次施用毒品前科，此有前揭被告前案
    紀錄表在卷可參，素行非佳，且一再無視毒品對自身健康之
    戕害及國家對杜絕毒品犯罪之禁令，不思悔改，徹底袪除施
    用毒品之惡習，殊不可取，然考量被告施用毒品之犯行，本
    質上乃屬戕害自己身心健康之行為，尚未有嚴重破壞社會秩
    序或侵害他人權益之情形，且犯後坦承犯行，態度良好，學
    歷為國中畢業，前係擔任建築水泥工，日薪新臺幣2,500 元
    等一切情狀，量處如主文所示之刑。
據上論斷，應依刑事訴訟法273 條之1 第1 項、第299 條第1 項
前段，毒品危害防制條例第10條第1 項，判決如主文。
本案經檢察官乙○○到庭執行職務。
中    華    民    國    99    年    11    月    1     日
                  刑事第三庭    法  官  陳雅琪
以上正本證明與原本無異。
如不服本判決應於收受判決後10日內向本院提出上訴書狀，並應
敘述具體理由；其未敘述上訴理由者，應於上訴期間屆滿後20日
內向本院補提理由書（均須按他造當事人之人數附繕本）。「切
勿逕送上級法院」。
                                書記官  顏錦清
中    華    民    國    99    年    11    月    1     日
毒品危害防制條例第10條
施用第一級毒品者，處 6 月以上 5 年以下有期徒刑。
施用第二級毒品者，處 3 年以下有期徒刑。

司法院資訊處製作；財團法人民間司法改革基金會備份。
